【裁判字號】    98,審訴,3934
【裁判日期】    981111
【裁判案由】    毒品危害防制條例
【裁判全文】
臺灣高雄地方法院刑事判決            98年度審訴字第3934號
公  訴  人  臺灣高雄地方法院檢察署檢察官
被      告  甲○○
                    （現另案於臺灣高雄看守所羈押中）
上列被告因毒品危害防制條例案件，經檢察官提起公訴（98年度
毒偵字第5131號），被告就被訴事實為有罪陳述，經本院告知簡
式審判程序意旨，並聽取公訴人及被告之意見後，本院合議裁定
由受命法官獨任進行簡式審判程序，判決如下：
    主  文
甲○○施用第一級毒品，累犯，處有期徒刑捌月；扣案之海洛因
壹包（含包裝袋，驗前淨重零點壹零貳公克，驗後淨重零點零玖
貳公克）沒收銷燬。
    事  實
一、甲○○前於民國87年間因施用毒品案件，經本院裁定送觀察
    、勒戒後，因認有繼續施用毒品傾向，再以裁定令入戒治處
    所施以強制戒治，嗣經停止戒治及撤銷停止戒治，於89 年8
    月4 日戒治期滿執行完畢。復於上開強制戒治執行完畢釋放
    後5 年內之90年間因施用毒品案件，經國防部南部地方軍事
    法院以91年度和審字第165 號判處有期徒刑3 月確定。又於
    94至96年間另犯過失致死、詐欺、竊盜、施用毒品等案件，
    分別經臺灣雲林地方法院以96年度交簡字第5 號判處有期徒
    刑4 月、本院以95年度簡字第6055號判處有期徒刑4 月、95
    年度易字第2270號判處有期徒刑7 月、3 月（共5 罪）、95
    年度訴字第4387號判處有期徒刑8 月、96年度易字第1006號
    判處有期徒刑10月及96年度訴字第1943號判處有期徒刑8 月
    確定，嗣上開徒刑經裁定減刑並定應執行刑為有期徒刑1 年
    6 月及8 月確定後接續執行，於98年2 月28日縮刑期滿執行
    完畢。詎仍不知悔改，復基於施用第一級毒品海洛因之犯意
    ，於98年8 月10日18時許，在其位於高雄市○○區○○街47
    號7 樓之1 居處內，以將海洛因摻水置於針筒內注射之方式
    ，施用第一級毒品海洛因1 次。嗣於98年8 月12日15時45分
    許，其由友人吳文安騎乘機車搭載行經高雄市○○區○○街
    與港後路路口時，因其行跡可疑為警欄查，甲○○於有偵查
    犯罪權限之公務員尚未發覺其犯罪前，主動將其所有之第一
    級毒品海洛因1 包（驗前淨重0.102 公克，驗後淨重0.092
    公克）交付予員警，向員警自首坦承前開施用海洛因犯行，
    並願接受裁判及同意採尿液送驗，其送驗結果確呈嗎啡陽性
    反應，而悉上情。
二、案經高雄市政府警察局小港分局移送臺灣高雄地方法院檢
    察署檢察官偵查起訴。
    理  由
一、本件被告甲○○所犯為死刑、無期徒刑、最輕本刑為3年以
    上有期徒刑以外之罪，其於準備程序中就被訴事實為有罪之
    陳述，經本院告知簡式審判程序之旨，並聽取當事人意見後
    ，合議庭認宜進行簡式審判程序，爰依刑事訴訟法第273條
    之1第1項規定，裁定本件由受命法官獨任進行簡式審判程序
    ，合先敘明。
二、前揭事實，業據被告甲○○於警詢、偵訊及本院審理中坦承
    不諱，其為警查獲時所採尿液經送檢驗結果，確呈嗎啡陽性
    反應，此有毒品案件嫌疑人尿液代碼與姓名對照表、高雄市
    立凱旋醫院濫用藥物尿液檢驗報告各1 份在卷可稽，另扣案
    之白色粉末1 包，經送鑑驗結果，確含海洛因成分（驗前淨
    重0.102 公克，驗後淨重0.092 公克），此有高雄市立凱旋
    醫院濫用藥物成品檢驗鑑定書1 紙附卷可稽。綜上所述，被
    告上開任意性之自白既有前揭證據可佐，核與事實相符，自
    得採為論罪科刑之依據，是本案事證已臻明確，被告犯行洵
    堪認定，應予依法論科。
三、核被告所為，係犯毒品危害防制條例第10條第1 項之施用第
    一級毒品罪。被告持有海洛因之低度行為，應為施用之高度
    行為所吸收，不另論罪。被告上開施用第一級毒品犯行，於
    具有偵查犯罪權限之公務員尚不知其犯罪前，主動告知員警
    該次施用海洛因犯行且願接受裁判等情，有高雄市政府警察
    局小港分局刑事案件移送書及警詢筆錄各1 份在卷可稽，其
    乃係對於未經發覺之罪自首並願接受裁判，應依刑法第62條
    前段規定減輕其刑。又被告前因過失致死、詐欺、竊盜、施
    用毒品等案件，分別經臺灣雲林地方法院判處有期徒刑4 月
    及本院判處有期徒刑4 月、7 月、3 月（共5 罪）、8 月、
    10 月 、8 月確定，並經減刑及定應執行刑為有期徒刑1 年
    6 月及8 月確定後接續執行，於98年2 月28日縮刑期滿執行
    完畢等情，有臺灣高等法院被告前案紀錄表在卷可按，其於
    受徒刑之執行完畢後，5 年以內故意再犯本件有期徒刑以上
    之罪，為累犯，爰依刑法第47條第1 項之規定加重其刑，並
    依法先加後減之。審酌被告歷經觀察勒戒、強制戒治，然仍
    未戒除毒癮，顯見其意志不堅，惟念其施用毒品之行為，究
    屬戕害自己身心，尚未危害他人，其並自首本件施用毒品犯
    行，顯見其有悔意，犯後態度良好等一切具體情狀，爰量處
    如主文所示之刑，以示懲儆。
四、扣案之白色粉末1 小包，經鑑驗後含第一級毒品海洛因成分
    無訛，業如前述，應依毒品危害防制條例第18條第1 項前段
    之規定，不問屬於被告與否，予以沒收銷燬之；其包裝袋因
    殘留微量海洛因毒品而難以析離，爰視同毒品整體，併依前
    開規定沒收銷燬之。至鑑驗耗用之海洛因既已滅失，自無庸
    再予宣告沒收銷燬。
據上論結，應依刑事訴訟法第273 條之1 第1 項、第299 條第1
項前段，毒品危害防制條例第10條第1項、第18條第1項前段，刑
法第11條、第47條第1項、第62條前段，判決如主文。
本件案經檢察官張志杰到庭執行職務。
中    華    民    國    98    年    11   月     11    日
                  刑事第十庭    法  官   孫啟強
以上正本證明與原本無異。
如不服本判決，應於判決送達之日起10日向本院提出上訴書狀。
中    華    民    國    98    年    11    月    11    日
                                 書記官  黃麗玉
附錄本判決論罪科刑之法條：
毒品危害防制條例第10條：
施用第一級毒品者，處6月以上5年以下有期徒刑。


司法院資訊處製作；財團法人民間司法改革基金會備份。
